【裁判字號】    92,上訴,1513
【裁判日期】    920829
【裁判案由】    違反毒品危害防制條例
【裁判全文】
臺灣高等法院高雄分院刑事判決                  九十二年度上訴字第一五一三號
    上  訴  人
    即  被  告  乙○○
右上訴人因違反毒品危害防制條案件，不服臺灣高雄甲方法院九十二年度訴字第一二
二三號中華民國九十二年六月十一日第一審判決（起訴案號：臺灣高雄甲方法院檢察
署九十二年度偵字第五七０六號），提起上訴，本院判決如左：
      主  文
上訴駁回。
      事  實
一、乙○○前因施用毒案件，經台灣高雄甲方法院於民國（下同）九十一年四月二十
    六日以八十九年度訴緝字第六九號判決免刑確定，詎仍不知悔改，明知海洛因係
    毒品危害防制條例所管制之第一級毒品，不得持有、轉讓，竟於九十一年八月六
    日上午，在高雄縣美濃鎮○○路與自強路口旁之鐵皮屋內，將摻有第一級毒品海
    洛因之香煙無償送給友人黃德新吸食。嗣於同年八月六日十四時五十分許，為警
    在上址查獲，並當場在乙○○手上扣得其所有供施用所用之第一級毒品海洛因一
    包（驗前毛重二．五公克）、殘留海洛因粉末之削尖塑膠吸管一支等物。
二、案經高雄市政府警察局移送及臺灣高雄甲方法院檢察署檢察官簽分偵查起訴。
    理  由
一、訊據上訴人即被告乙○○（下稱被告）矢口否認有轉讓第一級毒品海洛因予黃德
    新施用之犯行，辯稱：當天伊睡著了，係黃德新擅自取得施用，且其先後所證不
    一，亦有瑕疵，不足資為認定犯罪事實所憑證據云云。
二、經查：
  (一)證人黃德新於警訊中證稱：「（問：警方在鐵皮屋你所使用之房間內當場從乙○
    ○手上查獲夾夾鏈帶裝第一級毒品海洛因一小包、殘留海洛因粉末削尖及在劉尚
    榮手上所拿之小鐵盒內查獲分裝後之夾鏈帶裝有第一級毒品海洛因十小包係何人
    所有？）是乙○○、劉尚榮二人所有」、「（問：你最後一次吸食海洛因是於何
    時、何甲？）我最後一次吸食是於同年八月六日在鐵皮屋內吸食，所吸食之海洛
    因是向乙○○索取的，因為我與他是好朋友」等語（見九十二年度偵字第五七０
    六號卷第三頁背面、第四頁警訊筆錄）。於檢察官偵查中證稱：「（問：你最後
    一次是九十一年八月六日在鐵皮屋吸食海洛因？）是的」、「（問：海洛因是乙
    ○○送你的？）是他們在那邊吸，我去時他送一點給我吸，到下午時警察就來，
    是乙○○將毒品滲入香煙內，他在吸時，我叫他給我抽二口，他就拿給我」等語
    （見同上偵查卷第十九頁）。於原審證稱：「（問：在警、偵訊中供述是被告拿
    香煙給你吸食的？）是我向他要來吸的沒錯」等語（見原審卷第二十七頁）。而
    被告於警訊中供承在黃新德住處查獲之海洛因一包、塑膠吸管一支係其所有（見
    警卷第四頁）。上開扣案物品經送驗結果，吸管殘留有海洛因；粉末係海洛因，
    淨重二．二四公克，有法務部調查局鑑定通知書及高雄醫學大學附設中和紀念醫
    院檢驗報告在卷可憑（見原審卷第十六頁至十八頁），被告於警、偵訊中亦自承
    與黃德新係朋友關係，而黃德新為警查獲時，經採集其尿液送高雄市立凱旋醫院
    驗結果，亦呈嗎啡陽性反應，有在該院九十一年八月二十日高市凱醫檢字第００
    五八六號檢驗成績書在可憑（見本院上訴卷第三十三頁），準此，證人黃德新上
    開證述之情節，應認與事實相符應堪採信。
  (二)按證人之陳述有部分不符或相互間有歧異時，究竟何者為可採，法院仍得本其自
    由心證予斟酌，非謂有不符或矛盾，即應認其全部均為不可採，此有最高法院七
    十四年台上字第一五九九號判例可資參照。雖證人黃德新於原審曾一度證稱：「
    當時被告打瞌睡，我自己拿過來吸食的」云云。惟經原審質以「為何在警、偵訊
    中供述，是被告拿香煙給你吸食的」時，證人黃德新已更易證詞，證稱：「是我
    向他要來吸的沒錯」等語，且黃德新為警查獲時，經採集其尿液送驗結果確呈嗎
    啡陽性反應，是其所證海洛因係被告所給予等語，仍堪採信，其上開所證係其自
    己拿過來吸食云云，應係迴護被告之詞，不足採為被告有利之認定。
    綜上所述，被告轉讓第一級毒品海洛因犯行應堪認定。
三、查海洛因係毒品危害防制條例第二條第二項第一款所稱之第一級毒品，不得非法
    製造、販賣、運輸、轉讓、施用、持有，核被告將摻有第一級毒品海洛因之香煙
    無償轉讓給黃德新吸食之所為，係犯違反毒品危害防制條例第八條第一項之轉讓
    第一級毒品罪。被告持有海洛因之低度行為，應為轉讓之高度行為所吸收，不另
    論以持有第一級毒品罪。
四、原審因而適用毒品危害防制條例第八十條第一項之規定，審酌被告教育程度為高
    職畢業，前有施用毒品等前科，有台灣高等法院被告全國前案記錄表在卷可憑，
    素行非佳，無償轉讓毒品予他人染，殘害他人身心，影響社會治安甚巨，犯後態
    度等一切情狀，量有期徒刑一年二月，並敘明扣案之毒品海洛因一包（驗前毛重
    二．五公克）、殘留海洛因粉末之削尖塑膠吸管一支，係屬被告所有供吸食之毒
    品，應由另被告被訴施用毒品罪（原審九十二年度訴字第九五一號）諭知沒收銷
    燬，故不予以宣告沒銷燬之。經核原判決認事用法並無違誤，被告上訴意旨仍執
    前詞，否認犯行指摘原判決不當，為無理由，應予駁回。
據上論結，應依刑事訴訟法第三百六十八條，判決如主文。
本案經檢察官劉文水到庭執行職務。
中      華      民      國      九十二    年      八    月    二十九    日
                              臺灣高等法院高雄分院刑事第四庭
                                  審判長法官  蕭權閔
                                        法官  陳啟造
                                        法官  李嘉興
右正本證明與原本無異。
如不服本判決應於收受本判決後十日內向本院提出上訴書狀，其未述上訴理由者，
並得於提起上訴後十日內向本院補提理由書狀（均須按他造當事人之人數附繕本)「
切勿逕送上級法院」。
                                      書記官  劉博文
中      華      民   國      九十二    年      九    月      四      日
                                                                  Ａ


司法院資訊處製作；財團法人民間司法改革基金會備份。
